# 金融工具终止确认问题

提问人：左 4322 时间：2023-01-09 17:59:14
@chenyiwei 陈版主，向您请教个迫切的问题。 背景如下：某国有企业甲，投资某有限合伙企业A，该有限合伙企业主要从事投资业务，投资对象为某相关领域的新三板项目。总投资额为 4001 万元，普通合伙人共出资 1 万元，有限合伙人共出资 4000 万元，其中企业甲作为有限合伙人实际出资额为 1000 万元，占比24.9938%，均与 2021 年底足额缴纳。 2022 年，企业A因预计投资项目不达标，无法对外投资，便将有限合伙人的投资额均退回，而企业A仍存续，等待存在合适项目再重新缴纳投资款对外投资。
问题： 1 、有限合伙企业A退回投资款行为是否合理？是否违反经济法相关规定？
2 、对于甲来说，实际出资时计入其他非流动金融资产。企业A退回投资款时，该金融资产是否不应终止确认，而是确认一项金融负债？

回答人：chenyiwei
1 、合伙企业可以将投资款退回给合伙人，这方面所受到 2 的限制较少，这与合伙企业整体对外承担无限责任有关。
2 、收到退款时，这部分退回的出资款已不再享有对应的合伙人权利，故应冲减其他非流动金融资产的账面价值，而不是确认为一项金融负债。